【裁判字號】    98,易,938
【裁判日期】    981230
【裁判案由】    傷害
【裁判全文】
臺灣苗栗地方法院刑事判決               98年度易字第938號
公  訴  人  臺灣苗栗地方法院檢察署檢察官
被      告  乙○○
上列被告因家庭暴力之傷害案件，經檢察官提起公訴（98年度偵
字第5021號），本院判決如下：
    主  文
乙○○犯傷害罪，貳次，各處有期徒刑肆月，如易科罰金，均以
新臺幣壹仟元折算壹日。應執行有期徒刑陸月，如易科罰金，以
新臺幣壹仟元折算壹日。
    事  實
一、乙○○係甲○○之夫，2人間具有家庭暴力防治法第3條第1
    款所定之家庭成員關係。乙○○基於傷害之犯意（一）先於
    民國98年6 月7 日23時30分許，在苗栗縣頭份鎮○○里○○
    路○ 段393 巷15號住處，因甲○○質疑乙○○外遇及金錢使
    用方面問題發生爭執，乙○○因而走出家門，趁甲○○蹲下
    鎖門時，從門外用腳用力踢甲○○之右臉部，造成其右眼眶
    瘀青、流鼻血、前胸、右大腿疼痛及右眼視力模糊之傷害。
    （二）復於98年8 月2 日18時許，因相同爭執，在住處門口
    之車上，用拳頭毆打甲○○左邊頭部並用手勒住其脖子，造
    成甲○○受有頭部外傷併腦震盪、顏面及左肩挫傷之傷害。
二、案經甲○○訴由苗栗縣警察局頭份分局報告臺灣苗栗地方法
    院檢察署檢察官偵查起訴。
    理  由
一、本件被告乙○○對於下列供述證據、非供述證據的證據能力
    均不爭執（參98年12月1 日準備程序筆錄第3 頁、98年12月
    1 日審判筆錄第2 至3 頁），且無違法取得或顯不可信之情
    形，本院自得將之採為認定。
二、被告乙○○固坦承於上述時地，有與告訴人甲○○拉扯，告
    訴人甲○○有受傷等事實，但否認故意傷害告訴人，辯稱：
    「我沒有動手打或是踢甲○○，甲○○的傷應該是跟我拉扯
    所造成有關係，但我不是毆打的行為，我以前受訓知道這樣
    會很嚴重，我不會去做這個動作。」等語。
三、惟查：
  (一)證人即告訴人甲○○證稱：98年6 月7 日晚間，因外遇與金
    錢的事與乙○○爭吵，乙○○要離開，我走出家門蹲下要關
    門，乙○○忽然從門外狠狠用腳踢我的右臉，造成我整個右
    臉瘀青，我的眼鏡掉了，也有流血，我弟弟就帶我去為恭醫
    院急診。98年8 月2 日下午，我們全家去南庄玩，在回家路
    上的車上就發生爭吵，因為乙○○還有外遇的問題，到家門
    口，他叫我下車，我不願意下車，我說要把事情說清楚，他
    就很生氣，我是坐副駕駛座，他用拳頭打我左邊的頭部，還
    用手勒我脖子，我就喊救命，當時小朋友都在，也都看到等
    語（參偵卷第9 至11頁、第30至32頁）。
  (二)證人即被告乙○○、告訴人甲○○之女兒黃璇淑證稱：98年
    8 月2 日下午5 點多，爸爸媽媽在車上爭吵，後來爸爸叫我
    們下車，爸爸就動手打媽媽，我有看到，爸爸拉扯媽媽的頭
    髮，勾她的脖子，媽媽左肩有瘀青等語（參偵卷第29頁）。
  (三)參諸財團法人為恭紀念醫院受理家庭暴力事件驗傷診斷書2
    份（參偵卷第15至18頁）、財團法人為恭紀念醫院乙種診斷
    證明書1 張（參偵卷第19頁）所示，可知告訴人甲○○於98
    年6 月7 日23時50分至為恭醫院就診，經醫師檢驗結果，甲
    ○○右眼眶瘀青、流鼻血、前胸、右大腿疼痛及右眼視力模
    糊之傷害；98年8 月2 日受有頭部外傷併腦震盪、顏面及左
    肩挫傷之傷害等事實。而徵諸告訴人甲○○、證人黃璇淑的
    證詞，核與其等2 人證述被告乙○○毆打、踢告訴人甲○○
    所造成的傷勢相符，足見其等2 人上述證詞為真實可採。被
    告乙○○上述辯解為虛，不足為採。
  (四)綜上，被告乙○○上述辯解，顯為避重就輕之詞，不足採信
    。此外，復有財團法人為恭紀念醫院受理家庭暴力事件驗傷
    診斷書2 份、財團法人為恭紀念醫院乙種診斷證明書1 張在
    卷可考，被告乙○○上述2次傷害犯行，洵堪認定。
四、查被告乙○○係甲○○之夫，2 人間具有家庭暴力防治法第
    3 條第1 款所定之家庭成員關係，被告於上揭時地，先後2
    次，對告訴人實施傷害之家庭暴力行為，核其所為，均係犯
    刑法第277 條第1 項之普通傷害罪，且均屬家庭暴力防治法
    第2 條第2 款之家庭暴力罪（起訴書漏列此法條）。又其所
    犯上述2 次傷害犯行，犯意個別、行為互殊，應予分論併罰
    。爰審酌被告之犯罪動機、目的、手段、所生危害、告訴人
    之傷勢、迄今尚未與告訴人達成和解等一切情狀，分別量處
    如主文所示之刑，併諭知易科罰金之折算標準，復定其應執
    行刑，並諭知易科罰金之折算標準，以資懲儆。
五、應適用之法條：
  (一)刑事訴訟法第299 條第1 項前段。
  (二)刑法第277 條第1 項、第51條第5款、第41條第1 項前段。
  (三)刑法施行法第1 條之1 。
本案經檢察官林俊杰到庭執行職務。
中    華    民    國    98    年    12    月    30    日
                  刑事第一庭  法  官  呂曾達
以上正本證明與原本無異。
如不服本判決，應於判決送達後10日內向本院提出上訴狀（應抄
附繕本），其未敘述上訴理由者，應於上訴期間屆滿後20日內補
提理由書狀於本院，上訴於臺灣高等法院臺中分院。告訴人或被
害人如對於本判決不服者，應具備理由請求檢察官上訴，其上訴
期間之計算係以檢察官收受判決正本之日期為準。
                              書記官  劉容辰
中    華    民    國    98    年    12    月    30    日
附錄法條：
刑法第277 條第1 項：
傷害人之身體或健康者，處三年以下有期徒刑、拘役或一千元以
下罰金。

司法院資訊處製作；財團法人民間司法改革基金會備份。
